臺灣苗栗地方法院刑事判決
111年度交易字第323號
公  訴  人  臺灣苗栗地方檢察署檢察官
被      告  吳沁柔




上列被告因過失傷害案件，經檢察官提起公訴（111年度偵字第7
079號），本院判決如下：
    主  文
本件公訴不受理。
    理  由
一、公訴意旨引用起訴書之記載（如附件） 。
二、按告訴乃論之罪，告訴人於第一審辯論終結前得撤回其告訴
    ；又告訴經撤回者，應諭知不受理之判決，刑事訴訟法第23
    8條第1項、第303條第3款，分別定有明文。
三、查本件告訴人李冠賢告訴被告吳沁柔過失傷害案件，起訴書
    認係觸犯刑法第284條前段之過失傷害罪，依同法第287條前
    段之規定，須告訴乃論。茲雙方已達成民事和解，並由告訴
    人李冠賢具狀撤回告訴，有撤回告訴狀、和解書各1紙在卷
    足憑（見本院卷第23、25頁），依照首開說明，本件爰不經
    言詞辯論，逕為諭知不受理之判決。
據上論斷，應依刑事訴訟法第303條第3款、第307條，判決如主
文。
本案經檢察官蔡明峰提起公訴。
中　　華　　民　　國　　111 　年　　11　　月　　28　　日
                  刑事第一庭    法　官　柳章峰
以上正本證明與原本無異。　　　　　　　　　　　　　　　　如不服本判決應於收受判決後20日內向本院提出上訴書狀，並應敘述具體理由。其未敘述上訴理由者，應於上訴期間屆滿後20日內向本院補提理由書(均須按他造當事人之人數附繕本)「切勿逕送上級法院」。告訴人或被害人如對本判決不服者，應具備理由請求檢察官上訴，其上訴期間之計算係以檢察官收受判決正本之日期為準。　　　　　　　　　　　　　　　　　　　　　　　
                            　　書記官　王祥鑫
中　　華　　民　　國　　111 　年　　11　　月　　28　　日
　　　　　　　　　　　　　　　　
附件
臺灣苗栗地方檢察署檢察官起訴書
                                     111年度偵字第7079號
　　被　　　告　吳沁柔　女　24歲（民國00年0月0日生）
　　　　　　　　　　　　籍設桃園市○○區○○路000號3樓(                           桃園○○○○○○○○○)
　　　　　　　　　　　　居桃園市○○區○○街000巷000弄00
　　　　　　　　　　　　　0號
　　　　　　　　　　　　國民身分證統一編號：Z000000000號
上列被告因過失傷害案件，已經偵查終結，認應提起公訴，茲將
犯罪事實及證據並所犯法條分敘如下：
　　　　犯罪事實
一、吳沁柔於民國111年2月8日中午12時30分許，駕駛車牌號碼0
    000-00號自用小客車，沿苗栗縣○○鎮○○路○○○○○○○○○○路段○○
    ○路○○○○號誌正常運作之交岔路口處，本應注意車輛行駛時
    ，駕駛人應注意車前狀況，並隨時採取必要之安全措施，以
    避免發生危險，且車輛行駛至交岔路口，應遵守閃光黃燈號
    誌表示「警告」，汽車應減速接近，注意安全，小心通過，
    而依當時天候晴、日間自然光線、柏油路面、乾燥、無缺陷
    、無障礙物、視距良好等情狀，並無不能注意之情事，竟疏
    未注意及此，貿然駕車通過前揭交岔路口，同一時、地適有
    李冠賢騎乘電動自行車，沿同鎮天下路由北往南方向駛至該
    路口，吳沁柔避煞不及，2車因而發生碰撞，李冠賢因而人
    車倒地，受有上唇及下唇撕裂傷、左側胸壁挫瘀傷，左側鎖
    骨及左側第九肋骨骨折，以及肺部挫傷等傷害。
二、案經李冠賢訴由苗栗縣警察局通霄分局報告偵辦。
　　　　證據並所犯法條
一、證據清單及待證事實：
編號 證據名稱 待證事實 1 被告吳沁柔於警詢及偵查中之供述 被告坦承就本件車禍之發生有未注意車前狀況之過失，但辯稱略以：告訴人所受傷勢應該沒有那麼重等語。 2 告訴人李冠賢於警詢及偵查中之指訴 證明其於上開時、地，騎乘電動自行車至該交岔路口時，遭被告所駕駛之車輛撞擊，因而受有犯罪事實欄所載傷勢之事實。 3 李綜合醫療社團法人苑裡李綜合醫院診斷證明書2份 告訴人因本件車禍受有犯罪事實欄所載傷勢之事實。 4 道路交通事故現場圖、道路交通事故現場測繪紀錄表（草圖）、道路交通事故調查報告表㈠、㈡、公路監理電子閘門統資料、車籍資料、現場及車損照片 證明全部之犯罪事實。 5 監視器錄影光碟及本署檢察官勘驗筆錄 證明： 1、全部之犯罪事實。 2、被告雖於警詢中陳稱其行駛到路口時有煞車等語，然依勘驗結果所示，被告駕駛自小客車於駛入該路口前，並無明顯減速之情形，而是直接通過路口直行並與告訴人所騎乘之電動自行車發生碰撞，證明其此部分所述不實在。 
二、核被告所為，係犯刑法第284條前段之過失傷害罪嫌。
三、依刑事訴訟法第251條第1項提起公訴。
　　此　致
臺灣苗栗地方法院
中　　華　　民　　國　 111　　年　　9 　　月　　6 　　日
　　　　　　　　　　　　　檢　察　官　蔡明峰
本件證明與原本無異
中　　華　　民　　國　 111　　年　　9 　　月　　15　　日
                          書  記  官  江椿杰